【裁判字號】    97,簡上,715
【裁判日期】    971030
【裁判案由】    竊盜
【裁判全文】
臺灣板橋地方法院刑事判決             97年度簡上字第715號
上  訴  人
即  被  告  甲○○
                    （另案於臺灣東成分監執行）
上列上訴人即被告因竊盜案件，不服本院中華民國97年5 月23日
第一審簡易判決（97年度簡字第1358號，聲請簡易判決處刑案號
：97年度偵字第896 號），本院管轄第二審之合議庭判決如下：
    主      文
上訴駁回。
    事實及理由
一、本案經本院審理結果，認第一審判決以被告甲○○所為係犯
    刑法第320 條第1 項之竊盜罪，依刑事訴訟法第449 條第1
    項前段、第3 項、第454 條第2 項，刑法第320 條第1 項、
    第47條第1 項、第41條第1 項前段，刑法施行法第1 條之1
    之規定，並審酌被告之素行、犯罪之動機、目的、手段、智
    識程度、對被害人所生財產上之危害，兼酌犯後否認犯行之
    態度等一切情狀，量處有期徒刑3 月，並諭知易科罰金之折
    算標準，其認事用法及量刑均屬妥適，應予維持，除犯罪事
    實更正：甲○○所竊取之筆記型電腦1 部係「天浩機電有限
    公司」（下稱天浩公司）所有之物（聲請簡易判決處刑書誤
    繕該電腦係天浩公司員工乙○○所有之物）外，均引用第一
    審簡易判決書記載之事實、理由及證據（詳如附件）。
二、被告上訴雖否認犯行，辯稱：伊當日前往臺中出差，且當時
    並非住居於公司2 樓之宿舍，失竊當日亦未使用該台筆記型
    電腦云云。惟查：
  (一)被告當時所工作之天浩公司確有於96年10月12日夜間某時許
    ，在臺北縣樹林市○○路255 號1 樓之辦公室內，遭人竊取
    公司所有而放置於該1 樓辦公室抽屜內之筆記型電腦1台 等
    情，業據證人即天浩公司之員工乙○○於警詢及本院審理時
    證明述明確（見偵查卷第5 頁反面、本院卷第68、69頁），
    且有現場照片9 幀附卷可稽（見偵查卷第17至21 頁） ，此
    部分事實，應堪認定。
  (二)被告雖辯稱：當日未使用該筆記型電腦，亦非行竊之人云云
    ，然被告於警詢時已明確供承：我96年10月12日18時許，因
    無聊才會去開啟該辦公桌抽屜拿電腦用來看片等語（見偵查
    卷第8 頁），是被告事後翻詞改稱：當日並未使用過該台筆
    記型電腦云云，已難遽採。況參以警員接獲天浩公司之員工
    乙○○報案後，即於該失竊抽屜之背面採得指紋，並送請內
    政部警政署刑事警察局鑑驗，認「送鑑現場指紋2 枚（編號
    1 、2 ，採自辦公室抽屜背面），經輸入電腦比對，再由人
    工確認結果，分別與本局檔存甲○○指紋卡之左環、左中指
    指紋相符」之情，有該局96年10月13日北縣警樹偵字第0960
    16 5365 號鑑驗書1 件在卷可佐（見偵查卷第13至16頁），
    倘被告並未開啟抽屜，取出筆記型電腦，又何以會在該抽屜
    之背面留下被告之指紋？足徵打開該抽屜竊取其內所放置之
    筆記型電腦之人確係被告本人無誤，是被告空言否認犯行，
    要係事後卸責之詞，難以採信。
  (三)再被告辯稱：伊當天在臺中出差，人不在公司，當時亦不住
    在公司樓上宿舍云云，而被告固於96年10月12日，經天浩公
    司派往臺中市出差之情，有天浩公司之工作紀錄表1 紙在卷
    可佐（見本院卷第77頁），然證人乙○○於本院審理時具結
    證稱：（問：被告任職期間，都是住在公司處？）是的等語
    （見本院卷第70頁），足見被告當時確係住居於公司2 樓之
    宿舍。再者，證人乙○○亦明確證稱：96年10月12日被告整
    天在臺中市出差，96年10月13日被告請假。96年10月12日當
    天下午5 點，（被告）從臺中回到樹林的公司，而被告下班
    後的住處就是公司。……（問：被告是8 點出發到臺中市，
    下午5 點返回樹林的公司？）是的等語（見本院卷第70頁）
    ，益徵被告雖於96年10月12日上午前往臺中市出差，然於當
    日17時許，即自臺中市返回臺北，並於當日晚間抵達公司，
    是被告據此辯稱當日人不在臺北云云，核與事證不符，所辯
    無非臨訟飾卸之詞，殊無可採。
三、從而，原審予以論罪科刑，其認事用法並無違誤，量刑亦屬
    妥適，被告上訴空言否認犯行，為無理由，應駁回其上訴。
據上論斷，應依刑事訴訟法第455 條之1 第1 項、第3 項、第36
8 條、第373 條，判決如主文。
本案經檢察官郭季青到庭執行職務。
中    華    民    國    97    年    10    月    30    日
                  刑事第十七庭  審判長法  官  許必奇
                                      法  官  陳明偉
                                      法  官  鄧雅心
以上正本證明與原本無異。
本判決不得上訴。
                                      書記官  王小芬
中    華    民    國    97    年    10    月    30    日
附件：


司法院資訊處製作；財團法人民間司法改革基金會備份。
